TÁCIO ALVES

DESENVOLVEDOR FULL STACK

CONTATO:

Telefone: (71) 99163-9717E-mail: tacio.alv@gmail.com

• Endereço: Rua Paraguai 61, Pero Vaz, Salvador, Bahia

LINKS PROFISSIONAIS:

Site Pessoal: <u>tacioalves.github.io</u>
Repositório: <u>github.com/tacioalves</u>
Linkedin: <u>linkedin.com/in/tacio-alves/</u>

PERFIL:

Sou um programador full-stack apaixonado por trabalhar tanto no back-end quanto no front-end. Fascinado aprender coisas novas e criar soluções para desafios, sempre buscando manter a qualidade e os padrões de projetos.

Em 4 anos de experiência no desenvolvimento de sistemas, tive oportunidade de trabalhar com diversas linguagens, como PHP, Java, Python, HTML/CSS, JavaScript e SQL/Oracle. No momento, estou atuando como analista de desenvolvimento de sistemas, em projetos envolvendo SQL, Oracle, Java, HTML, CSS e JavaScript.

FORMAÇÃO ACADÊMICA:

Bacharelado em Engenharia da Computação

2018 - 2023 • Universidade Salvador

EXPERIÊNCIA:

GOL Software | 2022 - Atualmente

Cargo/Função: Analista de Sistemas

 Atuo no aprimoramento e desenvolvimento de funcionalidades, bem como na manutenção do código fonte, utilizando Java/JSP e JavaScript. Possuo expertise na criação de rotinas e consultas por meio de queries complexas em bancos de dados Oracle e SQL. Gerencio o versionamento dos projetos utilizando o Github e realizo o gerenciamento de servidores na AWS. Além dessas responsabilidades, destaco minha atuação na migração de sistemas e na condução de apresentações para novos clientes.

Central de Serviços Online | 2021 - 2022

Cargo/Função: Assistente de Projetos

 Realização análise de requisitos, homologação, testes e levantamento de melhorias para os projetos da empresa. Além disso, era responsável pela gestão da equipe de suporte ao usuário e participava ativamente na resolução dos problemas mais complexos enfrentados pelos clientes.

Retirauto Veículos E Peças | 2019- 2021

Cargo/Função: Estagiário de TI

• Administração de todo parque tecnológico e dos serviços de Active Directory, E-mail, Firewalle servidores SQ. Relatava e buscava soluções mais viáveis para as ocorrências de anormalidades em processo de TI.

CURSOS EXTRACURRICULARES:

- SQL Server: SQL com Microsoft SQL Server 2019 Alura
- Formação Arquitetura e Design de Projetos Java Alura
- Formação Java e Orientação a Objetos Alura
- Formação Gerente Ágil Metodologia Ágile Alura

TECNOLOGIAS

• Java, Python, PHP, SQL Server, MySQL, Oracle, AWS, GIT, HTML, CSS, JavaScript.